【裁判字號】    95,訴,1084
【裁判日期】    951205
【裁判案由】    商標異議
【裁判全文】
臺北高等行政法院裁定
                                     95年度訴字第01084號
原      告  久鼎金屬實業股份有限公司
代  表  人  甲○○（董事長）
訴訟代理人  崔君瑋律師
被      告  經濟部智慧財產局
代  表  人  蔡練生（局長）
參  加  人  日商‧本田技研股份有限公司
代  表  人  福井威夫
訴訟代理人  乙○○律師
上列原告與被告間因商標異議事件，應命參加人獨立參加訴訟，
本院裁定如下：
    主  文
日商‧本田技研股份有限公司應獨立參加本件被告之訴訟。
    理  由
一、按行政法院認為撤銷訴訟之結果，第三人之權利或法律上利
    益將受損害者，得依職權命其獨立參加訴訟，行政訴訟法第
    42條第1項定有明文。
二、原告於民國（以下同）91年02月08日以「CITYBUG 」商標作
    為註冊第840291號「迷電及圖Citybug 」商標之聯合商標，
    指定使用於當時商標法施行細則第49條所定商品及服務分類
    表第12類之「電動滑板車、... 、三輪車」等商品，向被告
    申請註冊，經被告准列為審定第0000000 號聯合商標。公告
    期間，參加人日商‧本田技研股份有限公司以系爭商標有違
    修正前商標法第37條第7 、12及14款規定，對之提起異議，
    經被告以92年10月31日中台異字第920547號商標異議審定書
    為「主張違反修正前商標法第37條第12、14款部分，異議不
    成立；主張違反修正前商標法第37條第7 款部分，異議駁回
    」之處分，參加人不服，提起訴願，經93年02月25日經訴字
    第09306212940 號訴願決定為「撤銷原處分，責由被告另為
    適法之處分」；原告不服前開訴願決定，提起行政訴訟，經
    本院以94年06月15日93年度訴字第1329號判決駁回原告之訴
    ，並告確定在案。期間商標法業於92年11月28日修正公佈施
    行，並依現行商標法第86條第2 項及第89條第1 項規定，系
    爭聯合商標視為獨立商標逕予註冊；參加人復依現行商標法
    第90條規定，主張系爭商標亦有違現行商標法第23條第1 項
    第13、14款規定。案經被告重新審查，以系爭商標有違修正
    前商標法第37條第12款及現行商標法第23條第1 項第13款之
    規定，以94年08月16日中台異字第930181號商標異議審定書
    為系爭商標註冊應予撤銷之處分。原告不服，提起訴願，旋
    遭駁回，遂向本院提起行政訴訟。本院認本件判決之結果，
    將影響參加人之權利或法律上之利益，依職權命參加人獨立
    參加本件訴訟，爰為裁定如主文。
中    華    民    國    95    年    12    月    5     日
                     第七庭審判長法  官  李  得  灶
                                 法  官  李  玉  卿
                                 法  官  黃  秋  鴻
上為正本係照原本作成。
不得聲明不服。
中    華    民    國    95    年    12    月    5     日
                                書記官  蘇  婉  婷


司法院資訊處製作；財團法人民間司法改革基金會備份。
